【裁判字號】    99,交聲,3338
【裁判日期】    991231
【裁判案由】    聲明異議
【裁判全文】
臺灣高雄地方法院交通事件裁定        99年度交聲字第3338號
原處分機關  高雄市政府交通局
異  議  人  吳明益
上列異議人因違反道路交通管理處罰條例案件，對於高雄市政府
交通局民國99年12月7 日所為之裁決（高市交裁字第裁32-BUA00
5760號），聲明異議，本院裁定如下：
    主  文
原處分撤銷。
吳明益不罰。
    理  由
一、原處分意旨略以：異議人即受處分人吳明益（下稱異議人）
    於民國99年7 月11日晚間10時31分許，騎乘車號591-HGY 號
    重型機車，在高雄市○○路與明華一路口，因「二輛以上汽
    車共同在道路上以危險方式駕駛( 無駕駛執照) 」之違規，
    為警舉發後，原處分機關即高雄市政府交通局，遂依道路交
    通管理處罰條例第43條第3 項規定，裁處罰鍰新臺幣（下同
    ）3 萬元，及自99年12月7 日起3 年內不得考領駕駛執照，
    並應參加道路安全講習等語。
二、異議意旨則以：異議人於99年7 月11日晚間10時31分許，在
    陪友人去載其女友的路上，異議人所處的機車群雖有多次闖
    紅燈之違規行為，然並無蛇行、競速之情形，且異議人隔天
    凌晨4 點還要上班，不可能去飆車，又異議人遭警方移送公
    共危險之案件，業經臺灣高雄地方法院檢察署檢察官以99年
    度偵字第32284 號為不起訴處分，是原處分實有違誤，爰依
    法提出聲明異議等語。
三、按汽車駕駛人，駕駛汽車有（一）在道路上蛇行，或以其他
    危險方式駕車；（二）行車速度，超過規定之最高時速60公
    里以上；（三）拆除消音器，或以其他方式造成噪音等情形
    之一者，處6000元以上2 萬4000元以下罰鍰，並當場禁止其
    駕駛。前項情形因而肇事者，並吊銷其駕駛執照。2 輛以上
    之汽車共同違反第1 項規定，或在道路上競駛、競技者，處
    汽車駕駛人3 萬元以上9 萬元以下罰鍰，並當場禁止其駕駛
    及吊銷其駕駛執照，復應接受道路交通安全講習，道路交通
    管理處罰條例第43條第1 至3 項、第24條第1 項第3 款定有
    明文。次按，法院受理有關交通事件，準用刑事訴訟法之規
    定，道路交通管理處罰條例第89條前段定有明文，又犯罪事
    實應依證據認定之，無證據不得認定犯罪事實，刑事訴訟法
    第154 條第2 項亦定有明文，而此規定依前開道路交通管理
    處罰條例第89條前段之規定，於法院受理有關交通事件時，
    自應予以準用。
四、經查，異議人於99年7 月1 日晚間10時31分許，騎乘車號59
    1-HGY 號重型機車與其他機車共同行經高雄市○○路與明華
    一路口時，為警方駕車在後尾隨蒐證，嗣後即以異議人所騎
    乘之前開機車有「2 輛以上汽車在道路上以危險方式駕駛」
    之交通違規行為為由，依據道路交通管理處罰條例第43條第
    3 項規定而逕行舉發，之後並由原處分機關依據上開規定，
    裁處異議人3 萬元罰鍰，並吊銷駕駛執照及應參加道路交通
    安全講習等事實，有本件違反道路交通管理事件裁決書、該
    裁決書之送達證書、臺灣高雄地方法院檢察署檢察官99年度
    偵字第32284 號不起訴處分書各1 紙在卷可證，前開事實堪
    以認定。
五、惟查，異議人同一行為所涉之公共危險案件，經警移送臺灣
    高雄地方法院檢察署檢察官偵辦後，經檢察官以：「經勘驗
    警方提出之蒐證錄影光碟，該光碟錄影時間自99年7 月11日
    22 時31 分15秒起，至同日22時34分42秒結束，畫面約有5
    、6 輛機車，除了22時32分20秒至22時32分23秒，其中3 輛
    機車有短暫跨越雙黃實線逆向駛入對向車道之情形外，並無
    逆向行駛之情形；又機車群中雖或有三三兩兩併排行駛之情
    形，惟其數量尚未達壅塞或相類似於壅塞路面之情形，且本
    件案發時間為晚間22時32分許，路上人車仍不少，對向道路
    亦陸續有汽機車經過，被告所處之機車群雖有多次闖紅燈之
    違規行為，惟並無蛇行、競速之情形，有勘驗報告1 份、警
    卷所附光碟翻拍照片4 張在卷可憑，依前開勘驗結果，尚難
    認定被告已造成公眾交通往來之危險」為理由，而於99年10
    月31 日 就異議人涉犯公共危險罪嫌為不起訴之處分，有臺
    灣高雄地方法院檢察署99年度偵字第32284 號不起訴處分書
    1 份在卷可憑( 見本院卷第4 頁至第5 頁) ，上開情事復經
    本院依職權調閱臺灣高雄地方法院檢察署99年度偵字第3228
    4 號卷核對屬實；又參諸異議人於本院訊問時陳稱：伊有闖
    紅燈、行駛快車道之違規行為，但只有跟伊朋友2 輛機車併
    排行駛，並沒有跟其他不認識的人併排行駛，也沒有跨越到
    對向車道等語( 見本院卷第17頁至第18頁) ，足見異議人於
    上開路段行車時，雖有兩部機車併排行駛及闖紅燈等違規情
    節，然並無積極證據顯示其有蛇行、競駛、競技、逆向行駛
    或壅塞道路等危險方式駕車之情形。揆諸前揭條文意旨，原
    處分機關遽予認定異議人有2 輛以上汽車共同在道路上以危
    險方式駕駛之行為，而對異議人裁處罰鍰3 萬元，並吊銷其
    駕駛執照、命其應參加道路交通安全講習裁罰，容有未洽，
    異議人提出本件聲明異議，為有理由，自應由本院予以撤銷
    ，並諭知不罰。
六、據上論斷，應依道路交通事件處理辦法第19條前段，裁定如
    主文。
中    華    民    國    99    年    12    月    31    日
                  交通法庭  法  官   謝琬萍
上正本證明與原本無誤。
如不服本裁定，應於送達後5日內，向本院提出抗告狀。
中    華    民    國    99    年    12    月    31    日
                             書記官   董明惠

司法院資訊處製作；財團法人民間司法改革基金會備份。
